【裁判字號】    92,交聲,99
【裁判日期】    920424
【裁判案由】    聲明異議
【裁判全文】
臺灣高雄地方法院刑事裁定                          九十二年度交聲字第九九號
    原處分機關  交通部公路總局高雄區監理所
    異  議  人  甲○○
    即受處分人
右列受處分人因違反道路交通管理處罰條例案件，對於交通部公路總局高雄區監理所
九十二年三月四日（原處分：高監自字第八０—Ｚ00000000號），聲明異議
，本院裁定如左：
    主  文
異議駁回。
    理  由
一、異議意旨略以：異議人即受處分人甲○○於民國九十年十一月八日五時四十五分
    許，駕駛車牌號碼ＹＶ—三六六八號自用小客車以時速八十至九十公里之速度由
    東往西方向行駛，途經國道八號八點七公里處，遭國道第五警察隊員警乙○○攔
    停，並表示其時速一百零三公里，超速十三公里，惟當時時間尚早，其並無理由
    超速行駛，且雷達測速器上所顯示之數據，可能係他車違規之數據，或係因該雷
    達測速器產生故障，無法證明確係其車速，其對裁罰不服，爰聲明異議，請求撤
    銷原處分云云。
二、按汽車行駛高速公路，應依速限標誌指示，高速公路交通管制規則第五條第一項
    前段定有明文，再汽車行駛於高速公路，而不遵管制之規定者，處汽車駕駛人新
    台幣（下同）三千元以上六千元以下罰鍰，道路交通管理處罰條例第三十三條第
    一項定有明文；又汽車駕駛人駕駛汽車違反道路交通管理處罰條例第三十三條第
    一項規定者，除應依該條所規定之罰鍰處罰外，並予記違規點數一點，道路交通
    管理處罰條例第六十三條第一項第一款亦定有明文。
三、訊據異議人固坦承確有於右揭時地遭警攔停之事實，惟矢口否認有何超速行為，
    辯稱其遭警攔下時，有立即看車速表，其車速並未超過九十公里，且當時路上亦
    有其他車輛，警員之舉發有誤判之可能云云。惟查：(一)本件舉發時間係清晨五
    時四十五分許，當時國道八號的車流量相當稀少，且舉發地點係國道一號匯入國
    道八號附近，屬高架路段，值勤員警所在位置可以從遠處清楚看見每一部進入國
    道八號之車輛的移動情形，當天係先以目測方式研判異議人之自小客車可能超速
    後，再進一步開啟雷達偵測，果然測得異議人有超速行駛之情形，迨異議人繼續
    往前行駛接近時，員警才下車攔停，因當時車流量稀少，故不可能產生誤判等情
    ，業經證人即舉發本件之國道公路警察局第五警察隊新市分隊警員乙○○到庭證
    述明確。(二)本件取締所用之雷達測速器亦經經濟部標準檢驗局於九十年四月十
    九日檢定合格，有效期限至九十一年四月為止一節，亦有卷附經濟部標準鑑驗局
    雷達測速儀檢定合格證書、國道公路警察局第五警察隊新市分隊勤務分配表及證
    人乙○○之報告各一紙可資佐憑。(三)況交通警察掣單舉發違反道路交通管理處
    罰條例所列之違規事實，本質上為行政處分，係公務員基於職務上之權力，依法
    就特定之具體事件所為之具公法上效果之單方面行政行為，基於公務員為公法上
    行為具有公信力之原則，該行政行為當可被推定為真正，其據以依法處分之事實
    認定亦為正確無誤，本此公信原則，乃立法者賦予行政機關制定違反道路交通事
    件統一裁罰基準及處理細則，使勤務員警得當機處分（如該細則第二十三條）以
    達其維護交通秩序、安全之行政目的，反之，若謂公務員一切行政行為均需預留
    證據以證其實，則國家行政勢必窒礙難行，據此，刑事訴訟法就犯罪證據有關之
    規定中與屬行政秩序罰之交通違規裁罰本質不合之部分，自不在準用之列，從而
    ，受處分人對前開證人之供述並無法舉出或請本院調查任何對其有利之證據資料
    ，以使本院對證人所供述異議人即受處分人違規之事實產生任何合理之懷疑，本
    院經查亦無任何證據足資證明其有捏造事實違法取締之情事，則執勤員警本其維
    護交通秩序、安全職責所為之舉發，自應受到合法、正確之推定。
四、綜上而言，本件交通警員以科學儀器之雷達測速槍測得異議人超速，再當場攔停
    並出示雷達測速槍測得一０三公里數據，掣單舉發本件交通違規事件，並無不當
    之處，異議人辯稱該數據無法證明確為其車速云云，顯屬無據，不足為採。是本
    件高雄區○○○○道路交通管理處罰條例第三十三條第一項規定，裁處罰鍰新台
    幣三千元，並依同條例第六十三條第一項規定記違規點數一點，核無違誤，受處
    分人前開異議為無理由，應予駁回。
據上論斷，應依道路交通案件處理辦法第十九條，裁定如主文。
中      華      民      國      九十二      年    四    月    二十四    日
                                        臺灣高雄地方法院交通法庭
                                            法  官  謝  雨  真
右正本證明與原本無異。
如不服本裁定，應於裁定送達後五日內，向本院提出抗告狀。
                                            書記官  陳  威  志
中    華    民    國      九十二      年      四      月     二十五     日


司法院資訊處製作；財團法人民間司法改革基金會備份。
